# 陈版，请教关于帐外资产

提问人：leighxx 时间：2021-12-09 08:47:27
请教陈版，
一、下属公司A为外部购入（ 10 年前），购入前原股东与现股东约定后续部分工程建造费用由原股东承担（股权转让条件之一），并签订补充协议，但一直未签订。该部分工程建造完成后A公司一直未付款，也未纳入账务核算，形成账外资产（ 2000 万）
二、下属公司A一直占用土地 80 亩（ 10 年左右），但未向政府支付土地款，政府也没有催收，A同样没有将其纳入账务核算，形成账外资产请教陈版及各位大佬，这两种情况是否有比较合理的处理方式（调整期初比较麻烦，计入资本公积是否可行）

回答人：chenyiwei
1 、A应按实际成本确认在建工程和固定资产，并及时转固和补提折旧。同时将应支付给施工方的工程款确认为负债，不应以原股东未按约定承担该款项为由将资产、负债不入账。
日后如果A公司收到原股东的补偿款，则应贷记资本公积。
2 、对于无偿占地，应确认土地使用权（或土地租赁费用）和相应负债。
上述问题均应作为会计差错予以更正，对重大差错应追溯重述前期报表。